臺灣新北地方法院刑事裁定
111年度聲字第3487號
聲  請  人  
即  被  告  陳君豪



上列聲請人即被告因竊盜案件，經檢察官提起公訴（111年度偵
字第48354號），聲請具保停止羈押，本院裁定如下：
    主    文
聲請駁回。
    理    由
一、聲請意旨如附件刑事聲請具保、停止羈押之請求狀所載。
二、按被告及得為其輔佐人之人或辯護人，得隨時具保，向法院
    聲請停止羈押，刑事訴訟法第110條第1項定有明文。次按羈
    押之被告，所犯最重本刑為3年以下有期徒刑、拘役或專科
    罰金之罪者，或係懷胎5月以上或生產後2月未滿者，或現罹
    疾病，非保外治療顯難痊癒者，如經具保聲請停止羈押，不
    得駁回，刑事訴訟法第114條第1款前段、第2款及第3款亦分
    別明定。復按羈押之目的在於確保刑事偵查、審判程式之完
    成，及刑事執行之保全，或預防反覆實施特定犯罪。被告有
    無羈押之必要，應許由法院斟酌訴訟進行程度及其他一切情
    事而為認定（最高法院46年台抗字第6號判例意旨參照），
    而關於羈押與否之審查，其目的僅在判斷有無實施羈押強制
    處分之必要，並非認定被告有無犯罪之實體審判程式，故關
    於羈押之要件，無須經嚴格之證明，而以經釋明得以自由證
    明為已足，至於被告是否成立犯罪，乃本案實體上應予判斷
    之問題，合先敘明。
三、經查：
㈠、本案聲請人甲○○因竊盜案件，前經本院訊問後，坦承全部被
    訴犯行，並有起訴書證據清單所載之證據為佐，足認聲請人
    涉犯刑法第321條第1項第1、2、3、4款加重竊盜犯罪嫌疑重
    大。聲請人有多次竊盜之前案紀錄，有臺灣高等法院被告前
    案紀錄表在卷可稽，而本案又為多次短期間内連續為加重竊
    盜犯行，甚最末次係夥同同案被告林子傑、李永發結夥三人
    以上犯之，被害人所受損失益發嚴重，有事實足認有反覆實
    施同一犯罪之虞，有刑事訴訟法第101條之1第1項第5款之羈
    押原因。復綜合考量上情，及聲請人本案所竊物品之數量、
    價值，認有羈押之必要，裁定自民國111年11月7日予以羈押
    在案。　　　
㈡、聲請人前①於93年4月1日起至同年5月16日止單獨或與少年蔡○穎共同犯連續攜帶兇器竊盜罪，經本院以93年度易字第623號判決判處有期徒刑10月（同案另犯之妨害公務案件，處有期徒刑5月）確定，②於93年10月18日起至同年11月9日止單獨或與少年蔡○○共同犯連續攜帶兇器竊盜罪，經本院以93年度易字第1294號判決判處有期徒刑1年確定，前揭①、②案件分別與另案之違反毒品危害防制條例案件合併定應執行有期徒刑1年5月、1年4月，經接續執行後，於96年6月17日縮刑期滿，翌日徒刑執行完畢出監；③於97年7月22日與吳柏勳共同犯攜帶兇器竊盜罪、97年1月11日犯竊盜未遂罪，經本院以99年度易字第1769號判決判處有期徒刑8月、3月確定，④於98年11月29日、98年12月3日11時許、同日21時許與蔡武穎共同犯攜帶兇器竊盜罪，經本院以99年度易字第650號判決判處有期徒刑8月、7月、7月確定，⑤於99年4月14日、同年月16日、同年5月4日與李奕學、陳建豪共同犯結夥三人以上攜帶兇器，於99年5月3日與李奕學、陳建豪共同犯結夥三人以上竊盜罪，經本院以99年度易字第2801號判決判處有期徒刑7月、7月、7月、8月確定，⑥先後於96年7月22日、97年3月13日、97年6月21日犯攜帶兇器竊盜、及於97年4月17日犯攜帶兇器竊盜未遂罪，經本院以100年度易字第716號判決判處有期徒刑7月、8月、8月、7月確定，前揭③至⑥案件與另案之違反毒品危害防制條例、偽造文書、偽造署押案件合併定應執行有期徒刑8年，與另案之違反毒品危害防制條例案件經定應執行刑有期徒刑1年4月接續執行後，於108年3月19日因假釋出監，所餘刑期交付保護管束，迄109年1月12日保護管束期滿，未經撤銷，視為已執行完畢等情，有臺灣高等法院被告前案紀錄表及上開案號判決在卷可參，業見聲請人屢因竊盜、加重竊盜案件，經法院判決處刑確定，並經入監執行完畢，詎其仍不知悔改，再⑦於110年12月6日至15日間與林子傑共同犯侵入住宅竊盜罪，經本院以111年度易字第113號判決判處有期徒刑1年（聲請人上訴中），⑧於110年10月17日犯竊盜罪，經臺灣新竹地方法院以111年度易字第228號判決判處有期徒刑4月，⑨於110年3月19日犯竊盜罪，經臺灣臺北地方法院以111年度審易字第1248號判決判處拘役40日，⑩於111年6月3日犯竊盜罪，經臺灣臺北地方法院以111年度審簡字第2183號判決判處有期徒刑3月，有臺灣高等法院被告前案紀錄表及上開案號判決、起訴書在卷可考，聲請人復於111年10月3日犯踰越牆垣侵入有人居住之建築物竊盜罪，於同日與同案被告林子傑共同犯攜帶兇器踰越牆垣侵入有人居住之建築物竊盜罪，於111年10月7日犯攜帶兇器踰越牆垣侵入有人居住之建築物竊盜罪，於111年10月8日與同案被告林子傑、李永發共同犯結夥三人以上攜帶兇器毀越安全設備踰越窗戶侵入有人居住之建築物竊盜罪，業經本院於111年12月9日判決（即本案），足見聲請人雖於前揭③至⑥案件假釋出監後，2年期間未再有竊盜之相關犯行，然自110年3月19日起至本案之111年10月8日止，即涉犯有5次之加重竊盜案件、3件竊盜案件經檢察官偵查起訴在案，均經一審判決如前，有事實足認有反覆實施同一犯罪之虞，符合刑事訴訟法第101條之1第1項第5款之羈押原因，且依其前開⑦至⑩案件之犯罪事實情節以觀，⑦案件與本案均為與他人共同入室竊盜，其犯罪手段相仿，且⑦案件及本案聲請人所竊得之物品數量均甚多，價值難以估計，對社會危害甚大，是認有羈押之必要。
㈢、茲查上述情形依然存在，聲請人所稱本案於111年12月9日宣
    判後，羈押原因即行消滅，委無可取；聲請人另稱本案被害
    人於警詢表示對其及同案被告林子傑、李永發之犯行不予追
    究，又其自始均坦認犯行等語，均與前述依其屢犯竊盜、加
    重竊盜之前案紀錄，認定其符合前述刑事訴訟法第101條之1
    第1項第5款之羈押原因，且有羈押之必要之判斷無涉；況聲
    請人於前揭⑦案件中，曾經本院依刑事訴訟法第101條第1項
    第1款、第2款及第101條之1第1項第5款之規定，自111年1月
    28日起予以羈押在案，聲請人嗣於111年2月24日以該案事證
    調查程序已告終結，無羈押原因存在等語為由聲請交保，經
    本院諭知於提出新臺幣3萬元之保證金後，准予其停止羈押
    ，並限制住居，經具保人徐兆正於同日繳納現金後，已將聲
    請人釋放等情，經本院調閱該號卷宗核閱無訛，然聲請人仍
    於111年6月3日涉犯有前揭⑩案件，於111年10月3、7、8日再
    犯本案，顯見以具保、限制住居等羈押代替手段，對聲請人
    無法達成原預防性羈押之目的。此外，復查無刑事訴訟法第
    114條各款所定不得駁回具保停止羈押聲請之事由。從而，
    聲請人具保停止羈押之聲請，尚難准許，應予駁回。
四、據上論斷，應依刑事訴訟法第220條，裁定如主文。
中　　華　　民　　國　　111 　年　　12　　月　　14　　日
                  刑事第十三庭  法  官  施吟蒨
以上正本證明與原本無異。
如不服本裁定，應於收受送達後5日內向本院提出抗告狀。（應
附繕本）
                                書記官  張如菁
中　　華　　民　　國　　111 　年　　12　　月　　14　　日